【裁判字號】    99,易,393
【裁判日期】    991130
【裁判案由】    竊盜
【裁判全文】
臺灣嘉義地方法院刑事判決               99年度易字第393號
公  訴  人  臺灣嘉義地方法院檢察署檢察官
被      告  江信義
上列被告因竊盜案件，經檢察官提起公訴（99年度偵字第1659號
），本院判決如下：
    主  文
江信義犯攜帶兇器毀越安全設備竊盜罪，處有期徒刑捌月。
    犯 罪 事 實
一、江信義基於意圖為自己不法所有之加重竊盜犯意，於民國（
    下同）99年1 月14日上午某時，攜帶客觀上可供兇器使用之
    長約50公分鐵管，自余尚駿位於嘉義市○區○○路951 號隔
    壁空屋侵入余尚駿住處4樓，再以該鐵棒擊毀余尚駿4樓之鋁
    門窗後，踰越該門窗，至余尚駿上開住處2 樓行竊，並已竊
    得證件1批後未及離去之際，即為身在3樓之余尚駿發現，將
    其2 樓房間房門往外拉而不讓江信義離去，嗣因江信義向余
    尚駿哀求放其一馬，並將其身上所帶之1萬9千元現金及所竊
    得之證件均交付余尚駿，且留下其所使用之行動電話門號00
    00000000號電話給余尚駿，表明願意將其友人於同年月13日
    至余尚駿住處所竊取之洋酒及現金歸還，余尚駿始讓江義信
    離去，然因江信義事後並未歸還上開財物，余尚駿乃報警偵
    辦。
二、案經余尚駿訴由嘉義市政府警察局第一分局報告嘉義地方法
    院檢察署檢察官偵查起訴。
    理  由
一、按被告以外之人於審判外之言詞或書面陳述，除法律有規定
    者外，不得作為證據；又被告以外之人於審判外之陳述，雖
    不符合同法第159條之1至第159條之4之規定，但經當事人於
    審判程序同意作為證據，法院審酌該言詞陳述或書面陳述作
    成時之情況，認為適當者，亦得為證據。當事人、代理人或
    辯護人於法院調查證據時，知有第159條第1項不得為證據之
    情形，而未於言詞辯論終結前聲明異議者，視為有前項之同
    意，刑事訴訟法第159條第1項及第159條之5分別定有明文。
    查本判決下列所引之供述證據，雖屬傳聞證據，惟當事人及
    於本院審判期日中表示無意見不予爭執，且迄至言詞辯論終
    結前亦未表示異議，本院審酌該等證據之取得過程並無瑕疵
    ，與本案待證事實間復具有相當之關聯性，以之為本案證據
    並無不當，自得採為本件認定事實之基礎，合先敘明。
二、上開犯罪事實業據被告於本院審理時坦承不諱，核與證人即
    告訴人余尚駿於警詢、偵訊及本院審理時之證述相符，復有
    行動電話門號0000000000號之通聯調閱查詢單（見警卷第12
    頁至40頁）、證人余尚駿上開住處2樓及4樓鋁門窗之照片12
    張在卷可佐（見本院卷第83至90頁），足認被告自白與事實
    相符。本案事證明確，被告上開犯行，均堪認定，應依法論
    科。
三、按刑法第321條第1項第3 款之攜帶兇器竊盜罪，係以行為人
    攜帶兇器竊盜為加重條件，此所謂兇器，其種類並無限制，
    凡客觀上足對人之生命、身體、安全構成威脅，具有危險性
    之兇器均屬之，且只須行竊時攜帶此種具有危險性之兇器為
    已足，並不以攜帶之初有行兇之意圖為必要，最高法院79年
    臺上字第5253號判例意旨可資參照。查被告於行竊時所攜帶
    之上開鐵管，長約50公分，且為鐵製材質，業據證人余尚駿
    於偵查中證述綦詳（見偵卷第9 頁），足認上開鐵管客觀上
    自屬足以對人之生命、身體、安全構成威脅，顯為具有危險
    性之兇器，殆無疑義。故核被告所為，係犯刑法第321條第1
    項第2款、第3款之攜帶兇器毀越安全設備竊盜罪。爰審酌被
    告高職畢業之智識程度，為圖己利攜帶鐵管破壞告訴人住處
    門窗而侵入告訴人住處行竊上開物品之手段、動機，所竊取
    財物之價值，告訴人所受損害（該等被竊物品均已返還告訴
    人），犯後坦承犯行之態度，及被告於本院審理時具體表明
    希望本院判處1 年以下之有期徒刑等一切情狀量處如主文所
    示之刑。至檢察官起訴書雖以被告犯後不知悔改且飾詞狡辯
    具體求處被告有期徒刑1年6月，然被告於本院業已坦承犯行
    ，且起訴書所認定犯罪事實係以被告除上開竊盜犯行外，亦
    於99年1 月13日侵入告訴人住處竊盜，然該次竊盜既經本院
    認為犯罪嫌疑不足而不另為無罪之諭知（詳后述），復參以
    公訴檢察官蒞庭時已未具體求刑，本院審酌刑法第57條各款
    所臚列情事，並考量被告犯罪情節、行為手段等情狀，認為
    科處如主文所示之刑即可達罰當其罪之目的，起訴書對被告
    之求刑尚有未洽，附此敘明。
四、公訴意旨另以：被告江信義意圖為自己不法之所有，於99年
    1 月13日上午某時，攜帶客觀上可供兇器使用之長約50公分
    鐵管，自余尚駿位於嘉義市○區○○路951 號隔壁空屋侵入
    余尚駿住處4樓，再以該鐵棒擊毀余尚駿4樓之鋁門窗後，踰
    越該門窗入內竊得新台幣（下同）約1 萬元及洋酒10瓶（價
    值約3萬元）後離去，因認被告另涉犯刑法第321條第1項第2
    款、第3 款之攜帶兇器毀越安全設備竊盜罪嫌。按犯罪事實
    應依證據認定之，無證據不得認定其犯罪事實；又不能證明
    被告犯罪者，應諭知無罪之判決，刑事訴訟法第154條第2項
    、第301條第1項分別定有明文。公訴人認被告前揭行為涉有
    前述加重竊盜罪嫌，無非係基於告訴人余尚駿於偵查中指述
    為據。然查，告訴人余尚駿於偵查中證稱：99年1 月14日上
    午11時20分許，伊住處有遭竊。當時伊在3樓，聽到2樓有聲
    音，下來看，看到小偷在偷東西，伊就把門鎖起來，小偷就
    求饒，他有跟伊說在1 月13日他朋友有來伊家偷，他要把他
    朋友在伊家偷的東西拿來還伊等語（見偵卷第8 頁）；另於
    本院審理時證稱：被告於99年1月14日至其住處2樓行竊為伊
    發現，伊站在2 樓房間外拉著門鎖，與被告對峙，被告曾提
    到其朋友在99年1 月13日曾到伊住處竊取財物等語（見本院
    卷第118至121頁），故依據證人余尚駿上開證詞，被告係告
    知證人余尚駿，其住處99年1 月13日遭竊，係其友人所為，
    並未於證人余尚駿面前自白其涉犯99年1 月13日之竊盜犯行
    ，此外依卷內資料，亦無證據足資證明被告於99年1 月13日
    曾至告訴人住處行竊之事實，公訴人復未能提出證明該部分
    犯行之積極證據，並指出調查之途徑予以補強，故無法達使
    通常一般之人均得確信被告確有上開公訴意旨所認之犯罪事
    實，本應為無罪之諭知，惟因公訴意旨認此與前揭被告99年
    1 月14日之加重竊盜犯行具接續犯之實質上一罪關係，爰不
    另為無罪之諭知。
據上論斷，應依刑事訴訟法第299條第1項前段，刑法第321條第1
項第2款、第3款，判決如主文。
本案經檢察官邱美英到庭執行職務。
中    華    民    國    99    年    11    月    30    日
                  刑事第五庭    法  官  啟夫
以上正本證明與原本無異。
如不服本判決應於收受判決後10日內向本院提出上訴書狀，並應
敘述具體理由；其未敘述上訴理由者，應於上訴期間屆滿後20日
內向本院補提理由書（均須按他造當事人之人數附繕本）「切勿
逕送上級法院」。告訴人或被害人如對於本判決不服者，應具備
理由請求檢察官上訴，其上訴期間之計算係以檢察官收受判決正
本之日期為準。
中    華    民    國    99    年    11    月    30    日
                                書記官  侯麗茹
附錄本判決論罪法條：
中華民國刑法第321條
（加重竊盜罪）
犯竊盜罪而有左列情形之一者，處 6 月以上、 5 年以下有期徒
刑：
一、於夜間侵入住宅或有人居住之建築物、船艦或隱匿其內而犯
    之者。
二、毀越門扇、牆垣或其他安全設備而犯之者。
三、攜帶兇器而犯之者。
四、結夥三人以上而犯之者。
五、乘火災、水災或其他災害之際而犯之者。
六、在車站或埠頭而犯之者。
前項之未遂犯罰之。

司法院資訊處製作；財團法人民間司法改革基金會備份。
